【裁判字號】    95,訴,1865
【裁判日期】    950731
【裁判案由】    違反槍砲彈藥刀械管制條例
【裁判全文】
臺灣高雄地方法院刑事判決              95年度訴字第1865號
公  訴  人  臺灣高雄地方法院檢察署檢察官
被      告  甲○○
指定辯護人  本院公設辯護人黃文德
上列被告因違反槍砲彈藥刀械管制條例案件，經檢察官提起公訴
（95年度偵字第4698號），本院判決如下：
    主  文
甲○○未經許可寄藏具有殺傷力之改造手槍，處有期徒刑年肆
月，併科罰金新臺幣拾萬元，罰金如易服勞役，以新臺幣壹仟元
折算壹日。
扣案仿BERETTA 廠84型改造手槍壹枝（含彈匣壹只，管制編號為
0000000000號）、改造子彈陸顆，均沒收。
    事  實
一、甲○○明知具有殺傷力之改造手槍、改造子彈均為槍砲彈藥
    刀械管制條例所列管之違禁物，未經主管機關許可不得任意
    寄藏、持有，竟於民國94年10月間某日，在其位於高雄市○
    ○區○○街327 號5 樓之1 住處樓下，有真實姓名年籍不詳
    綽號「鼻屎」之成年男子處，將均具有殺傷力之仿BERETTA
    廠84型改造手槍1 枝（含彈匣1 個，扣案槍枝管制編號為00
    00000000號）、改造子彈9 顆，以放置盒內裝於袋中，交付
    予甲○○，言明2 、3 星期後取回，嗣後「鼻屎」遲未取回
    上開袋子，甲○○即打開上開袋子及盒子，見其內有上開槍
    彈，仍基於受寄藏之犯意，將之置於上開住處電視下而持有
    之；嗣於於95年2 月4 日22時許甲○○攜帶上開槍枝、子彈
    ，並駕駛車號E7-5445 號自用小客車搭載女友廖佩佩（另為
    不起訴處分）出遊，途經高雄縣燕巢鄉○○○○路73號道路
    旁，由甲○○隨手取出上開改造手槍、子彈，對空擊發一發
    子彈把玩試射，未久於翌日（5 日）0 時50分許，在前開試
    射地點前方1 公里處，為警攔車盤查，於車內右前座腳踏墊
    下扣得上開改造手槍1 支（含彈匣1 個）、子彈9 顆（送驗
    試射3顆）。
二、案經高雄縣政府警察局岡山分局移送台灣高雄地方法院檢察
    署檢察官偵查起訴。
    理  由
一、按被告以外之人於審判外之陳述，雖不符刑事訴訟法第159
    條之1 至第159 條之4 規定，而經當事人於審判程序同意作
    為證據，法院審酌該言詞陳述或書面陳述作成時之情況，認
    為適當者，亦得為證據，刑事訴訟法第159 條之5 第1 項定
    有明文。經查證人廖佩佩於警訊之陳述，經檢察官、被告及
    辯護人同意作為證據，本院審酌其作成之情況，未見有何不
    適當之情形，是得為證據，而得作為本件認定犯罪事實之證
    據。又按被告以外之人於審判外之言詞或書面陳述，除法律
    有規定者外，不得作為證據，刑事訴訟法第159 條第1 項定
    有明文。經查：本件卷附之內政部警政署刑事警察局槍彈鑑
    定書就扣案槍彈所為之槍彈鑑定書，雖為被告以外之人於審
    判外所為之書面陳述，屬於傳聞證據，然此乃臺灣高雄地方
    法院檢察署檢察官於偵查中，依刑事訴訟法第208 條第1 項
    規定，囑託該局鑑定，該局依刑事訴訟法第208 條第1 項準
    用同法第206 條第1 項規定所出具之書面鑑定報告，屬刑事
    訴訟法第159 條第1 項「被告以外之人於審判外之言詞或書
    面陳述，除法律有規定者外，不得作為證據」規定所稱「法
    律有規定者」之情形，應有證據能力，而得作為本件認定犯
    罪事實之證據。
二、上開犯罪事實業據被告甲○○於警訊、偵查及本院審理中坦
    承不諱，並與證人廖佩佩於警所述情節相符，復有上開仿BE
    RETTA 廠84型半自動手槍之改造手槍1 支、9MM 改造子彈6
    顆扣案可憑，且上開槍彈經鑑驗結果均具有殺傷力，有內政
    部警政署刑事警察局95年3 月10日刑鑑字第0950022426號槍
    彈鑑定書1 份在卷可查，罪證明確，被告犯行堪以認定。
三、核被告所為，分別係違反槍砲彈藥刀械管制條例第8 條第4
    項未經許可寄藏第4 條第1 項第1 款所稱其他可發射子彈具
    有殺傷力之槍砲罪、槍砲彈藥刀械管制條例第12條第4 項未
    經許可寄藏子彈罪。又彈匣部分雖為手槍之主要組成零件，
    惟在本件係扣案手槍之一部分，自毋庸就彈匣部分另行論罪
    論罪科刑。又被告同時寄藏具殺傷力改造手槍及子彈，係以
    1 行為觸犯2 罪名，為想像競合犯，應依刑法第55條之規定
    ，從一重論以槍砲彈藥刀械管制條例第8 條第4 項未經許可
    寄藏其他可發射子彈具有殺傷力之改造手槍罪。審酌被告未
    經許可擅自受人寄藏改造手槍、子彈，復基於好奇持以至公
    共場所試射，對於他人安全及社會治安危害頗鉅，實有非是
    ，然念其於犯後尚能供承犯行，態度良好，以及其犯罪之動
    機、手段、所生危害等一切情狀，量處如主文所示之刑，併
    科如主文所示之罰金，並就科處罰金部分，併予諭知罰金易
    服勞役之折算標準。
四、按行為後法律有變更者，適用行為時之法律，但行為後之法
    律有利於行為人者，適用最有利於行為人之法律，刑法第2
    條第1 項定有明文。本件被告行為時之刑法第42條第2 項前
    段原規定：「易服勞役以1 元以上3 元以下，折算1 日」，
    且依罰金罰鍰提高標準條例第2 條規定就其原定數額提高為
    100 倍折算1 日，亦即被告行為時之易服勞役折算標準，應
    以銀元100 元以上300 元以下折算1 日，經折算為新臺幣後
    ，應以新臺幣300 元以上900 元以下折算為1 日，嗣後95年
    7 月1 日修正施行之刑法第42條第3 項前段則規定：「易服
    勞役以新臺幣1 千元、2 千元或3 千元折算1 日」，比較修
    正前後之易服勞役折算標準，以修正後之規定較有利於被告
    ，是應依刑法第2 條第1 項規定適用修正後之新法。
五、又上開扣案之改造手槍1 支（仿BERETTA 廠M84 型半自動手
    槍，槍枝管制編號：0000000000號）及9MM 子彈6 顆、（另
    外3 顆業經試射擊發，已無殺傷力，而不具子彈之特性，故
    爰不諭知沒收之宣告），分別屬槍砲彈藥刀械管制條例第4
    條第1 項第1 款、第2 款所定未經許可不得持有之違禁物，
    應依刑法第38條第1 項第1 款之規定，併予宣告沒收。
據上論斷，應依刑事訴訟法第299 條第1 項前段，槍砲彈藥刀械
管制條例第8 條第4 項、第12條第4 項，刑法第2 條第1 項、第
11條前段、第55條前段、修正後第42條第3 項、第38條第1 項第
1款 ，判決如主文。
中    華    民    國    95    年    7     月    31    日
                  刑事第五庭    審判長法  官  李嘉興
                                      法  官  楊筑婷
                                      法  官  林俊寬
以上證明與原本無異。
如不服本判決，應於判決送達後10日內，向本院提出上訴狀。
中    華    民    國    95    年    7     月    31    日
                                      書記官  蔡淑貞
附錄法條：
槍砲彈藥刀械管制條例第8條
未經許可，製造、販賣或運輸鋼筆槍、瓦斯槍、麻醉槍、獵槍、
空氣槍或第4 條第1 項第1 款所定其他可發射金屬或子彈具有殺
傷力之各式槍砲者，處無期徒刑或5 年以上有期徒刑，併科新臺
幣1 千萬元以下罰金。
未經許可，轉讓、出租或出借前項所列槍枝者，處5 年以上有期
徒刑，併科新臺幣1 千萬元以下罰金。
意圖供自己或他人犯罪之用，而犯前二項之罪者，處無期徒刑或
7 年以上有期徒刑，併科新臺幣1 千萬元以下罰金。
未經許可，持有、寄藏或意圖販賣而陳列第1 項所列槍枝者，處
3 年以上10年以下有期徒刑，併科新臺幣700 萬元以下罰金。
第 1 項至第 3 項之未遂犯罰之。


司法院資訊處製作；財團法人民間司法改革基金會備份。
